【裁判字號】    97,易,1455
【裁判日期】    980323
【裁判案由】    竊盜等
【裁判全文】
臺灣臺北地方法院刑事判決              97年度易字第1455號
公  訴  人  臺灣臺北地方法院檢察署檢察官
被      告  甲○○
選任辯護人  彭安國律師
被      告  乙○○
上列被告等因竊盜等案件，經檢察官提起公訴（97年度偵字第77
58號），被告等於本院審理中，就被訴事實均為有罪之陳述，經
本院告知簡式審判程序意旨，並聽取公訴人、被告等及辯護人之
意見後，本院裁定依簡式審判程序審理，判決如下：
    主    文
甲○○犯竊盜罪，共參罪，各處有期徒刑貳月，如易科罰金，均
以新臺幣壹仟元折算壹日，應執行有期徒刑伍月，如易科罰金，
以新臺幣壹仟元折算壹日，緩刑參年。
乙○○犯收受贓物罪，共參罪，各處拘役參拾日，如易科罰金，
均以新臺幣壹仟元折算壹日，應執行拘役柒拾日，如易科罰金，
以新臺幣壹仟元折算壹日。
    犯罪事實
一、甲○○、乙○○原均係專營廢食用油回收之泱泱有限公司（
    下稱泱泱公司）員工，乙○○為前往特定廢油回收點將公司
    購得之廢油載運回公司處理之司機，然已先於民國96年6 月
    25日離職；甲○○則係負責倉管，即將乙○○等司機載回之
    廢油加熱融化並抽至倉庫油槽暫存，以待出售，另亦需將空
    桶送至回收場出售，所得金錢繳回公司，惟其亦於同年9 月
    12日離職；然在甲○○離職前之96年8 月28日、29日及同年
    9 月3 日之傍晚，其竟利用在職之便，意圖為自己不法之所
    有，各基於竊盜之犯意，將當日不詳司機所載回而用沙拉油
    桶所盛裝各約3 分之1 量之廢油（含油渣），以車牌號碼ET
    -3488 號之自小貨車載出公司，因而各竊得該公司所有之17
    2 桶、72桶及132 桶廢油；其將該等廢油運至臺北縣五股鄉
    ○○路○ 段五洲橋附近某處空地後，隨即聯絡正營類似售油
    事業之前同事乙○○到場，乙○○到場後，明知甲○○3 度
    運至現場之廢油均為自泱泱公司所竊得之物，為圖轉賣之利
    （對象包含不知情之泱泱公司員工周鴻維及謝連進），竟仍
    各基於收受贓物之犯意，3 度予以收受（無證據證明係買受
    該等廢油）並將之載離現場，甲○○則不待乙○○處理完畢
    ，即先行駕車離去，並各將上開數量之空桶售出後應得之金
    錢1 千餘元繳回公司，以掩飾其竊油之舉。嗣因泱泱公司負
    責人丙○○發覺甲○○行蹤有異，於96年9 月3 日尾隨甲○○所駕貨車外出，因而目睹其與乙○○在上開空地會面，且
    乙○○正將泱泱公司之上開廢油搬上貨車之情，始查悉此事
    ，並依法提出告訴後循線查獲。
二、案經泱泱公司訴請臺灣臺北地方法院檢察署檢察官偵查起訴
    。
    理    由
一、程序部分：本件被告甲○○、乙○○2 人所犯均係死刑、無
    期徒刑或最輕本刑為3 年以上有期徒刑以外之罪，其等於審
    理中就被訴事實均為有罪之陳述，經本院告知簡式審判程序
    之旨，並聽取當事人意見後，本院依刑事訴訟法第284 條之
    1 、第273 條之1 第1 項之規定，裁定進行簡式審判程序，
    合先敘明。
二、上開犯罪事實，業據被告2 人於本院98年2 月23日審理程序
    中坦承不諱，核與證人即泱泱公司負責人丙○○於審理中證
    述之情節大致相符，復有證人謝連進、周鴻維之偵訊中結證
    可為補強，並有丙○○提出之衛星定位光碟、回收日報表、
    收據等原本為憑，且有現場圖、公司名片、變賣空桶費用支
    出單、銷貨明細表、倉庫配置圖等件在卷可稽，是被告2 人
    上開任意性之自白核與事實相符而可採信，前此警、偵訊中
    之所辯並非實在，本案事證已臻明確，被告2 人之犯行均堪
    以認定，自均應依法論科。
三、被告甲○○3 度竊取泱泱公司所有尚有變賣價值如犯罪事實
    欄所言桶數之廢油（含油渣），核其所為，均係犯刑法第32
    0 條第1 項之竊盜罪。又被告乙○○明知被告甲○○所交付
    處理之廢油，均係泱泱公司所有而為甲○○竊取而得之贓物
    ，均仍為貪圖轉售之利而3 度予以收受，在別無積極證據證
    明其係出資價購該等廢油之情況下，核其所為，僅係犯刑法
    第349 條第1 項之收受贓物罪。被告2 人各自3 度竊盜及收
    受贓物之犯行，時間均非緊接而有所間隔，當認係個別起意
    而為，並非基於同一犯意接續而為，自應各分論併罰之。
四、爰審酌被告2 人所為，造成被害人公司實際之財物損失，然
    犯後終能坦承全部犯行，且各與被害人公司之代表人丙○○
    達成和解（被告甲○○當庭賠償6 萬元、被告乙○○當庭賠
    償3 萬元）並取得其諒解，犯後態度良好，暨其2 人之素行
    、生活狀況、犯罪之動機、目的、手段、犯罪情節輕重等一
    切情狀，兼參酌檢察官、被告2 人及辯護人關於刑度所表示
    之意見，爰就被告2 人所犯之罪分別量處如主文第1 、2 項
    所示之刑，並各諭知易科罰金之折算標準。
五、查被告甲○○前未曾因故意犯罪受有期徒刑以上刑之宣告，
    此有臺灣高等法院被告前案紀錄表及全國前案簡列表各1 件
    在卷可按，其因一時失慮致罹刑典，經此偵審教訓應能知所
    警惕而無再犯之虞，本院綜核被告之個人與家庭環境、與告
    訴人已達成和解各情，認其所受之刑之宣告以暫不執行為適
    當，爰併諭知緩刑3 年，以啟自新。
據上論斷，應依刑事訴訟法第284 條之1 、第273 條之1 第1 項
、第299 條第1 項前段，刑法第320 條第1 項、第349 條第1 項
、第51條第5 款、第6 款、第41條第1 項前段、第2 項、第74條
第1 項第1 款，刑法施行法第1 條之1 第1 項、第2 項前段，判
決如主文。
本案經檢察官林冠佑到庭執行職務。
中    華    民    國    98    年    3     月    23    日
                  刑事第五庭  法  官  吳勇毅
上正本證明與原本無異。
如不服本判決應於收受送達後10日內向本院提出上訴書狀，並應
敘述具體理由；其未敘述上訴理由者，應於上訴期間屆滿後20日
內向本院補提理由書（均須按他造當事人之人數附繕本）「切勿
逕送上級法院」。告訴人或被害人如對於本判決不服者，應具備
理由請求檢察官上訴，其上訴期間之計算係以檢察官收受判決正
本之日期為準。
                              書記官  游秀珠
中    華    民    國    98    年    3     月    23    日
附錄本案論罪科刑法條全文：
中華民國刑法第320條
（普通竊盜罪、竊佔罪）
意圖為自己或第三人不法之所有，而竊取他人之動產者，為竊盜
罪，處5 年以下有期徒刑、拘役或5 百元以下罰金。
意圖為自己或第三人不法之利益，而竊佔他人之不動產者，依前
項之規定處斷。
前二項之未遂犯罰之。
中華民國刑法第349條
（普通贓物罪）
收受贓物者，處 3 年以下有期徒刑、拘役或 5 百元以下罰金。
搬運、寄藏、故買贓物或為牙保者，處5 年以下有期徒刑、拘役
或科或併科1 千元以下罰金。
因贓物變得之財物，以贓物論。


司法院資訊處製作；財團法人民間司法改革基金會備份。
